# 陈老师，您好，请教关于收入确认和费用支付的问题

提问人：shengmeiqin 时间：2020-04-16 08:05:19
陈老师，您好
关于收入确认和费用支付的问题
我公司是加油站油气回收设备的公司，与石油公司签署了设备购买及安装合同，合同中约定2-3年的质保和售后服务，售后服务主要是设备巡检、维护等，由于加油站分布广，公司将这块业务委托当地具有资质的公司，在设备安装验收后，与当地的公司签署了外包服务协议，请教陈老师，未执行新的收入准则，与石油公司的如何收入确认，与其相关的外包服务费是否应在当年计提？如果执行新的收入准则，收入如何确认，外包服务费如何会计处理？

回答人：chenyiwei
新老准则下对这项业务的会计处理差异不大。都要将部分合同价款予以递延，在约定的后续服务期内摊销确认为各该年度的收入。因为本企业是与石油公司签约的首要义务人，所以虽然维保外包，但这部分收入和成本还是应当采用总额法分别确认。
但是，新老准则下还是存在一定差异，即原准则是直接按后续服务的公允价值作为递延的款项，而新准则是将设备销售和后续服务作为两项履约义务，分别按照各自单独售价比例分摊合同总价，将分摊到售后服务这一履约义务的合同价款予以递延。